臺灣高雄地方法院刑事判決　　　　　　 94年度簡上字第727號
上　訴　人　臺灣高雄地方法院檢察署檢察官
被　　　告　甲○○
上列上訴人因被告違反電子遊戲場業管理條例案件，不服本院高
雄簡易庭94年度簡字第931 號，中華民國94年2 月25日簡易判決
（聲請簡易判決處刑案號：臺灣高雄地方法院檢察署94年度速偵
字第71號），提起上訴並移送併辦（94年度偵字第5666號），本
院合議庭判決如下：
    主  文
原判決撤銷。
甲○○連續違反未依電子遊戲場業管理條例辦理營利事業登記者
，不得經營電子遊戲場業之規定，處拘役伍拾日，如易科罰金，
以佰元折算壹日。扣案電子遊戲機「黃金蘋果」貳臺、「小金
剛」臺、「007 香腸臺」貳臺（均各含IC板壹塊，共柒塊）、
「保齡球大賽彈珠臺」柒臺、「彈珠臺」臺、代幣壹佰捌拾
枚、現金新臺幣拾元硬幣拾枚均沒收之。
    事  實
一、甲○○明知未依電子遊戲場業管理條例規定，向主管機關申
    請電子遊戲場業營利事業登記者，不得經營電子遊戲場業，
    竟基於經營電子遊戲場業之概括犯意，未依規定辦理營利事
    業登記，連續於：
（一）民國94年1 月5 日晚間6 時許起，在高雄市○鎮區○○路
      與后安路口夜市，擺設電子遊戲機「黃金蘋果」2 臺、「
      小金剛」3 臺、「007 香腸臺」2 臺等利用電、電子、電
      腦、機械或其他類似方式操縱，以產生或顯示聲光影像、
      圖案、動作之電子遊戲機具，供不特定人投入代幣打玩，
      而經營電子遊戲場業，嗣於當日晚間7 時40分許，經警於
      上址查獲，並扣得甲○○所有供經營電子遊戲場業所用之
      上開電子遊戲機「黃金蘋果」2 臺、「小金剛」3 臺、「
      007 香腸臺」2 臺（均各含IC板1 塊，共7 塊）及扣案機
      具內之代幣183 枚（檢察官聲請簡易判決處刑書及原審判
      決誤載為175 枚），始悉上情。
（二）復承前之概括犯意，於94年3 月2 日晚間7 時許起，在上
      址夜市，擺設電子遊戲機「保齡球大賽彈珠臺」7 臺、「
      彈珠臺」3 臺等利用電、電子、電腦、機械或其他類似方
      式操縱鋼珠或鋼片發射之遊樂機具，供不特定人投入新臺
      幣（下同）10元硬幣打玩，而經營電子遊戲場業。嗣於同
      日晚間9 時40分許，在上址夜市，為警當場查獲，並扣得
      甲○○所有供經營電子遊戲場業所用之上開電子遊戲機「
      保齡球大賽彈珠臺」7臺、「彈珠臺」3 臺、並於機具內
      扣得甲○○因經營電子遊戲場業所得之現金10元硬幣10
      枚，始悉全情。
二、案經高雄市政府警察局前鎮分局報請臺灣高雄地方法院檢察
    署檢察官聲請簡易判決處刑及移送併案審理。
    理  由
一、前揭犯罪事實，業據被告甲○○迭於警詢、偵查及本院審理
    時坦承不諱，核與證人鍾武國於警詢時證述情節相符，並有
    臨檢紀錄表、現場圖各2 紙、現場照片12張附卷可稽，另有
    電子遊戲機「黃金蘋果」2 臺、「小金剛」3 臺、「007 香
    腸臺」2 臺（均各含IC板1 塊，共7 塊）、「保齡球大賽彈
    珠臺」7 臺、「彈珠臺」3 臺、扣案機具內之代幣183 枚及
    10元硬幣10枚扣案足憑，足認被告任意性自白核與事實相符
    ，本案事證明確，被告犯行堪以認定，應依法論科。
二、按電子遊戲場業，係指設置電子遊戲機供不特定人益智娛樂
    之營業事業，未依本條例規定辦理營利事業登記者，不得經
    營電子遊戲業，電子遊戲場業管理條例第3 條、第15條定有
    明文，又僅須設置電子遊戲機供人娛樂以營利者，即屬電子
    遊戲場業管理條例所指之電子遊戲場業，其規模及所設置之
    電子遊戲機之數量如何，則非所問，此可參酌經濟部89年6
    月30日經89商字第89018536號函。再者，依該條例第16條規
    定，非電子遊戲場業之其他營利事業，不得就其營業場所，
    供他人設置電子遊戲機營業，如違反該條規定，依第28條規
    定處行為人新臺幣10萬元以上50萬元以下罰鍰，並限期令其
    改善，是在非電子遊戲場業之其他營利事業場所設置電子遊
    戲機以營利者，仍屬該條例規範之範疇，益徵該條例所指之
    電子遊戲場業並不專以設置電子遊戲機供人娛樂為限，在非
    電子遊戲場業之其他營利事業場所設置者仍屬之。是如係在
    非電子遊戲場業之營業場所附帶擺設電子遊戲機供人娛樂者
    ，仍屬該條例第3 條所指之「設置電子遊戲機供不特定人益
    智娛樂之營利事業」，依該條例第15條規定，仍應辦理營利
    事業登記後，始得營業（前開經濟部函參照）。換言之，所
    謂電子遊戲場業，僅須有設置電子遊戲機供人為益智娛樂者
    即屬之，至其係專以提供電子遊戲機供人娛樂或在非電子遊
    戲場業之營業場所附帶提供電子遊戲機供人娛樂或所設置電
    子遊戲機數量多寡等，應非所問。
三、核被告未依規定辦理營利事業登記，而設置上開電子遊戲機
    ，經營電子遊戲場業之所為，係違反電子遊戲場業管理條例
    第15條之規定，應依同條例第22條之罪處斷。被告先後2次
    經營電子遊戲場業，均未依規定辦理營利事業登記，即經營
    電子遊戲場業之犯行，時間緊接，構成要件相同，顯係基於
    概括之犯意反覆為之，應依刑法56條連續犯之規定論以1 罪
    ，並加重其刑。檢察官雖僅就被告於94年1 月5 日晚間6 時
    許起違反電子遊戲場業管理條例部分犯行聲請簡易判決，然
    經檢察官移送併案之被告於94年3 月2 日晚間7 時許起違反
    電子遊戲場業管理條例部分犯行，與前揭聲請簡易判決處刑
    並經本院論罪科刑之違法經營電子遊戲場業之犯行間，有連
    續犯之裁判上一罪關係，為聲請簡易判決處刑之效力所及，
    本院自應併予審理。原審認被告違反未依電子遊戲場業管理
    條例規定辦理營利事業登記，不得經營電子遊戲場業之罪證
    明確，而予論罪科刑，固非無見。惟查被告自94年3 月2 日
    起復未依電子遊戲場業管理條例規定，向高雄市政府申請取
    得電子遊戲場業營利事業登記下，經營電子遊戲場業之行為
    ，原審未及審酌，尚有未洽，檢察官執此提起上訴，為有理
    由，應由本院將原判決撤銷改判。另查，本案查扣之代幣數
    量為183 枚，業據本院當庭勘驗屬實，製有勘驗筆錄可稽。
    原審疏未調查，誤植為175 枚，容有誤會，檢察官雖未執此
    提起上訴，然原審判決認定之事實既有不符，仍應由本院將
    原判決撤銷改判。爰審酌被告歷次被查獲之電子遊戲機具數
    量非微，甫經查獲，仍無視法律禁令，繼續經營，藐視公權
    力，惡性不輕，惟犯後坦承犯行，態度尚佳，且所經營之遊
    戲場尚無涉及賭博情事，犯罪之動機、目的可憫，所生之損
    害尚輕，所得之利益微薄等一切情狀，量處如主文所示之刑
    ，並諭知易科罰金之折算標準。至扣案之電子遊戲機「黃金
    蘋果」2 臺、「小金剛」3 臺、「007 香腸臺」2 臺（均各
    含IC板1 塊，共7 塊）、「保齡球大賽彈珠臺」7 臺、「彈
    珠臺」3 臺及扣案機具內之代幣183 枚，係被告所有，供本
    案犯罪所用之物，應依刑法第38條第1 項第2 款之規定宣告
    沒收；扣案之現金10元硬幣10枚，係被告所有因犯罪所得之
    物，應依刑法第38條第1 項第3 款之規定宣告沒收。
據上論斷，應依刑事訴訟法第455 條之1 第1 項、第3 項、第36
9 條第1 項前段、第364 條、第299 條第1 項前段，電子遊戲場
業管理條例第22條，刑法第11條前段、第56條、第41條第1 項前
段、第38條第1 項第2 款、第3 款，罰金罰鍰提高標準條例第2
條，判決如主文。
本案經檢察官乙○○到庭執行職務。
中　　華　　民　　國　　94　　年　　11　　月　　25　　日
                  刑事第九庭審判長法　官  張世賢
                                  法  官  王啟明
                                  法  官  謝梨敏
以上正本證明與原本無異。
如不服本判決，應於判決送達後10日內，向本院提出上訴狀。
                                書記官  林志衡
中　　華　　民　　國　　94　　年　　11　　月　　25　　日
附錄本判決論罪科刑法條：
電子遊戲場業管理條例第15條
未依本條例規定辦理營利事業登記者，不得經營電子遊戲場業。
電子遊戲場業管理條例第22條
違反第15條規定者，處行為人1 年以下有期徒刑、拘役或科或併
科新台幣50萬元以上250萬元以下罰金。
